# 求教陈版主，投资计入权益工具的可续债，能否分类为其他权益工具投资

提问人：正己 时间：2021-01-01 16:33:06
想求教陈版主，投资计入权益工具的可续债，能否分类为其他权益工具投资，具体情况是：
新金融工具指南里，有这样描述“符合金融负债定义但是被分类为权益工具的特殊金融工具（包括可回售工具和发行方仅在清算时才有义务向另一方按比例交付其净资产的金融工具）本身并不符合权益工具的定义，因此从投资方的角度也就不符合指定为以公允价值计量且其变动计入其他综合收益的金融资产的条件。”
那么购入的可续债，条款约定发行人才有权在债权周期届满时，选择是否赎回债券。没有利息跳转条款，约定发行人不得举债，所以不存在其他债务优先受偿的情况。基本可以判定，发行人记账是权益。
准则指南提到“此处权益工具投资中的“权益工具”，是指对于工具发行方来说”。那么可续债的持有方，是否可以认为投资的是一项权益工具，将其指定为其他权益工具投资呢？
感谢感谢！！

回答人：chenyiwei
对发行方而言，可续期债是直接符合权益工具定义的，而不是符合金融负债定义但被人为指定为权益工具的“特殊金融工具”。因此理论上是可以被指定为“其他权益工具投资”的。但在实务中更多地是通过对被递延的利息加计复利等方式，使其符合以摊余成本计量的金融资产的条件。尤其是对金融机构投资者而言，对监管指标的影响会比较大。